【裁判字號】    98,訴,1532
【裁判日期】    981229
【裁判案由】    違反毒品危害防制條例
【裁判全文】
臺灣屏東地方法院刑事判決              98年度訴字第1532號
公  訴  人  臺灣屏東地方法院檢察署檢察官
被      告  甲○○
上列被告因違反毒品危害防制條例案件，經檢察官提起公訴（98
年度毒偵字第1914號、第1956號），嗣被告於本院準備程序進行
中先就被訴事實為有罪之陳述，本院告知被告簡式審判程序之旨
，並聽取當事人之意見後，裁定改由受命法官獨任依簡式審判程
序審理，判決如下：
    主  文
甲○○施用第一級毒品，累犯，處有期徒刑壹年貳月。又施用第
二級毒品，累犯，處有期徒刑拾月。又施用第一級毒品，累犯，
處有期徒刑壹年貳月，扣案之第一級毒品海洛因貳包（其中壹包
驗餘淨重零點零柒柒公克、另一包零點零捌肆公克）沒收銷燬之
。又施用第二級毒品，累犯，處有期徒刑拾月。應執行有期徒刑
參年捌月，扣案之第一級毒品海洛因貳包（其中壹包驗餘淨重零
點零柒柒公克、另一包零點零捌肆公克）沒收銷燬之。
    事  實
一、甲○○前於民國87年間因施用毒品案件，經觀察、勒戒後，
    認有繼續施用毒品之傾向，再送強制戒治，於88年3 月23日
    停止戒治出所，於88年10月26日戒治期滿執行完畢。又於91
    年間因施用毒品案件，經臺灣屏東地方法院檢察署檢察官聲
    請強制戒治並起訴，強制戒治部分於91年5 月28日停止戒治
    出所付保護管束，刑責部分經本院以91年訴字第104 號判處
    有期徒刑1 年2 月確定。其於92年間再因施用毒品案件，經
    法院裁定再令入戒治處所施以強制戒治，並於93年1 月9日
    因毒品危害防制條例修正而報結，刑責部分經本院以92年易
    字624 號判決判處有期徒刑7 月確定，上開數案件接續執行
    ，於94年3 月11日執行完畢。另於94年、95年間因施用第一
    、二級毒品等案件，亦經本院先後分別判處有期徒刑1 年6
    月、1 年4 月、1 年、7 月確定，減刑後分別應執行有期徒
    刑9 月、8 月、6 月、3 月15日確定，前揭數案件接續執行
    ，於97年8 月25日縮短刑期假釋出監付保護管束，並於98年
    1 月22日期滿而執行完畢。猶不知悔改，明知海洛因及甲基
    安非他命分屬毒品危害防制條例所規定之第一、二級毒品，
    不得持有及施用，仍基於施用第一、二級毒品之犯意，於：
    (一)98年8 月16日下午5 時許，在屏東縣麟洛鄉○道村○○路
    388 號住處，以將海洛因摻入香菸內吸食之方式，施用第一
    級毒品海洛因1 次；另於98年8 月17日晚間某時，在前開自
    宅中以將甲基安非他命摻入香菸內吸食之方式，施用第二級
    毒品甲基安非他命1 次。嗣於98年8 月20日因形跡可疑，為
    警盤查後經其同意採尿送驗，檢出海洛因代謝後之嗎啡、甲
    基安非他命陽性反應，始悉上情。(二)98年11月8 日晚間某時
    許，在前開自宅內，以將海洛因摻入香菸內吸食之方式，施
    用第一級毒品海洛因1 次；另於同日晚間間隔數小時後，亦
    在自宅內施用第二級毒品甲基安非他命1 次。嗣於98年11月
    9 日18時10分許，在屏東縣麟洛鄉○○路26號「泰安藥局」
    前為警查獲其持有海洛因2 包（驗後淨重：0.077 公克、0.
    084 公克），經警採尿送驗，檢出海洛因代謝後之嗎啡及甲
    基安非他命陽性反應，始循線查悉上情。
二、案經屏東縣政府警察局屏東分局報請臺灣屏東地方法院檢察
    署檢察官偵查起訴。
    理  由
一、本案被告甲○○所犯施用毒品案件，並非法定刑為死刑、無
    期徒刑或最輕本刑3 年以上有期徒刑之罪，亦非高等法院管
    轄第一審之案件，而被告於本院準備程序中就被訴事實為有
    罪之陳述，本院合議庭乃裁定由受命法官獨任進行簡式審判
    程序。又簡式審判程序之證據調查，依刑事訴訟法第273 條
    之2 規定，不受同法第159 條第1 項審判外陳述排除之限制
    ，再被告對於卷內之各項證據，亦不爭執證據能力，故卷內
    所列之各項證據，自得作為證據，先予敘明。
二、上開犯罪事實，業經被告甲○○於本院坦承不諱，且被告為
    警先後2 次查獲時，採尿送驗結果分別呈嗎啡（即海洛因水
    解後之反應）及甲基安非他命之陽性反應、嗎啡（即海洛因
    水解後之反應），有屏東縣政府警察局屏東分局偵辦毒品條
    例案尿液受檢人真實姓名對照表2 紙，臺灣檢驗科技股份有
    限公司濫用藥物尿液檢驗報告2 份在卷可稽，上述鑑驗結果
    ，係檢驗機關本於專業知識及以精密儀器或科學檢驗方法所
    得之結論，自可憑信。又被告為警查獲扣案之海洛因2 包，
    經高雄市立凱旋醫院濫用藥物成品檢驗鑑定書鑑定確有海洛
    因陽性反應，亦有該扣案之海洛因2 包、高雄市立凱旋醫院
    98年11月20日濫用藥物成品檢驗鑑定書1 紙等，附卷可佐；
    此外，復有偵查報告、扣押筆錄、扣押物品目錄表、採證照
    片共9 張等在卷可考。綜上，足認被告上開任意性自白與事
    實相符，堪予採信。從而本件事證明確，被告犯行洵堪認定
    ，應依法論科。
三、查海洛因、甲基安非他命分別係屬毒品危害防制條例第2 條
    第2 項第1 款、第2 款所稱之第一級、第二級毒品，均不得
    持有、施用，被告竟持以施用，是核被告甲○○所為，分別
    係犯2 次毒品危害防制條例第10條第1 項之施用第一級毒品
    罪及2 次同條第2 項施用第二級毒品罪。又被告於如事實欄
    所述之不同時間、地點所犯前開4 罪間，犯意各別，罪名、
    行為且互殊，應予分論併罰。至被告於施用前持有第一級毒
    品海洛因、第二級毒品甲基安非他命之低度行為應被施用之
    高度行為所吸收，不另論罪。又被告前有如事實欄所示之科
    刑及執行情形，有臺灣屏東地方法院檢察署刑案資料查註紀
    錄表、臺灣高等法院被告前案紀錄表各1 份附卷足憑，其於
    刑之執行完畢後5 年內，故意再犯本件有期徒刑之4 罪，均
    為累犯，均應依刑法第47條第1 項加重其刑。爰審酌被告前
    已有如事實欄所述之犯罪資料，然未能因此知所警惕、謹慎
    行止，仍不思自律，猶自陷於毒癮之害，復犯下本案，原不
    宜寬貸，惟念其施用毒品乃自戕行為，被告復已坦承罪行，
    犯後態度尚可等一切情狀，量處如主文所示之刑，以示懲儆
    。又被告於事實欄一(二)所示時間扣案之第一級毒品海洛因2
    包（其中一包驗餘淨重0.077 公克、另一包0.084 公克），
    均係查獲之毒品，至其包裝袋部分，依現行檢驗方式乃以刮
    除方式為之，袋上仍會摻殘若干毒品無法分離，故均應依毒
    品危害防制條例第18條第1 項前段之規定併宣告沒收銷燬之
    。
據上論斷，應依刑事訴訟法第299 條第1 項前段、第273 條之1
第1 項，毒品危害防制條例第10條第1 項、第2 項、第18條第1
項前段，刑法第11條前段、第47條第1 項、第51條第5 款，判決
如主文。
本案經檢察官曾士哲到庭執行職務
中    華    民    國    98    年    12    月    29    日
                  刑事第四庭    法  官  李謀榮
以上正本證明與原本無異。
如不服本判決應於收受判決後10日內向本院提出上訴書狀，並
應敘述具體理由；其未敘述上訴理由者，應於上訴期間屆滿後
20日內向本院補提理由書（均須按他造當事人之人數附繕本）
「切勿逕送上級法院」。
中    華    民    國    98    年    12    月    29    日
                                書記官  蔡進吉
附錄本案論罪科刑法條：
毒品危害防制條例第10條
施用第一級毒品者，處6 月以上5 年以下有期徒刑。
施用第二級毒品者，處3 年以下有期徒刑。

司法院資訊處製作；財團法人民間司法改革基金會備份。
